【裁判字號】    94,易,2022
【裁判日期】    950629
【裁判案由】    家庭暴力防治法
【裁判全文】
臺灣臺北地方法院刑事判決              94年度易字第2022號
公  訴  人  臺灣臺北地方法院檢察署檢察官
被      告  丙○○
上列被告因違反家庭暴力防治法案件，經檢察官提起公訴（九十
四年度偵字第五八一八號），本院判決如下：
    主  文
丙○○連續違反法院依家庭暴力防治法第十三條所為禁止直接騷
擾之民事通常保護令裁定，處有期徒刑伍月，如易科罰金以佰
元折算壹日。
    事  實
一、丙○○為謝瓊瑛之兄，且為謝瓊瑛之夫乙○○之妻舅，彼此
    間均有家庭暴力防治法第三條第四款所定之家庭成員關係。
    乙○○因認丙○○曾對其與其家庭成員實施身體及精神上之
    不法侵害，遂向本院聲請民事通常保護令。本院經調查後，
    認為乙○○之聲請為有理由，乃於民國九十四年一月二十八
    日，依家庭暴力防治法第十三條之規定，以九十三年度家護
    字第三五一號民事通常保護令裁定，命丙○○不得對乙○○
    及其配偶謝瓊瑛實施身體或精神上不法侵害之行為，亦不得
    直接或間接對乙○○及謝瓊瑛為騷擾聯絡行為，且有效期間
    為一年；嗣經丙○○於九十四年二月二十四日，至台北縣警
    察局三重分局收受上開裁定，而知悉該裁定之內容。其後丙○○雖對該裁定提起抗告，然台灣高等法院於調查後，已於
    九十四年四月二十一日駁回抗告確定，丙○○並於九十四年
    四月二十八日收受該駁回抗告之裁定。詎丙○○竟基於違反
    前開保護令之概括犯意，在該保護令有效期間內，自民國九
    十四年四月三十日起至同年五月十九日止，於附表各編號所
    示之時間，在其位於台北縣三重市○○街十七號二樓住處附
    近之臺北縣三重市○○路○段五十號、同前市○○街十七號
    之三及同前市○○街九四號等地點，以電話號碼為00-0
    0000000、00-00000000、00-0000
    0000等公共電話，多次於下午、晚間或凌晨等時間，撥
    打無聲電話至乙○○於臺北市大安區○○○路○段一六一巷
    六六號二樓住處申設之市內電話（00-00000000
    ），或者撥打至謝瓊瑛申請使用之手機（00000000
    00），總計共五十一次，使乙○○及謝瓊瑛，不堪其擾，
    丙○○即以此直接騷擾之方式，打擾乙○○夫妻之正常生活
    秩序，並使其等心生畏怖，而違反前開保護令。
二、案經乙○○訴由臺北市政府警察局大安分局報告臺灣臺北地
    方法院檢察署檢察官偵查後起訴。
    理  由
一、訊據被告丙○○固承認其與謝瓊瑛、乙○○分別為兄妹及妻
    舅關係，其有於前開時、地收受民事通常保護令裁定，並提
    起抗告而遭駁回確定之事實，惟否認有何違反保護令之行為
    。辯稱：根本不知道謝瓊瑛之手機號碼，不可能打電話至謝
    瓊瑛之手機，也沒有打乙○○住處之市內電話，可能是乙○○自己跑到被告住處附近去打公用電話云云。經查：
(1)、丙○○與乙○○夫婦均具有家庭暴力防治法所定之家庭成員
    關係，乙○○因認丙○○曾對其家庭成員等實施身體及精神
    上之不法侵害，遂向本院聲請民事通常保護令。本院經調查
    後，認為乙○○之聲請為有理由，遂於前述時間，以九十三
    年度家護字第三五一號民事通常保護令，裁定命丙○○不得
    對乙○○、謝瓊瑛實施身體或精神上不法侵害之行為，亦不
    得直接或間接對其等為騷擾聯絡行為，且有效期間為一年；
    而丙○○於前揭時、地收受上開裁定後，雖經提起抗告，亦
    遭台灣高等法院於上述時間駁回抗告確定，丙○○並於九十
    四年四月二十八日收受駁回抗告之裁定乙節，業經本院調取
    前述民事通常保護令全卷核閱無誤，並有各該裁定、保護令
    執行紀錄表及送達回證各一份在卷可稽（偵查卷第十八至二
    七頁，本院卷第一一七至一二一頁），上開事實自可認定屬
    實。
(2)、又證人即被害人乙○○於本院審理時到庭證稱：00-00
    000000是其位於台北市大安區○○○路○段一六一巷
    六六號二樓住處所用之電話，0000000000則係其
    配偶謝瓊瑛使用之手機門號。無聲電話打到其住家時，是其
    親自接聽，故不可能自己打電話給自己接，況其有正常工作
    ，不可能跑到三重打電話至自己住處，被告確實知悉謝瓊瑛
    使用之上開門號等語明確（本院卷第七五至七六、一０九至
    一一０頁）。再者，00-00000000號市內電話，
    以及登記為謝瓊瑛租用之0000000000號行動電話
    ，確實於附表各編號所示之時間，有如各該附表所示之受話
    紀錄，分別有中華電信股份有限公司（下稱中華電信）台北
    北區營運處函覆之通聯紀錄清單、和信電訊股份有限公司函
    覆之雙向通聯紀錄各一份附卷為憑（偵查卷第七九至八一、
    九二至九五頁）；而上開通聯紀錄顯示，發話者常在凌晨時
    連續撥打多達十數次之電話，其餘在下午或晚間撥打者，亦
    係由同一發話號碼，僅隔數秒而緊接撥打，由此足徵乙○○
    證稱其等常接到無聲電話等語，應與事實相符。再從前開通
    聯紀錄中，查出發話者使用之電話號碼為00-00000
    000、00-00000000、00-00000000
    等公用電話，各該電話之裝設位置分別在臺北縣三重市○○
    路○段五十號、同前市○○街十七號之三及同前市○○街九
    四號，有中華電信台北西區營運處服務中心函覆之函文二紙
    存卷可參（偵查卷第八七至八八、一０五頁）。其中台北縣
    三重市○○街十七號之三及同前街九四號等地，距離被告位
    於同前街十七號二樓住處，僅隔數門牌而已，至臺北縣三重
    市○○路○段五十號，與被告住處只隔將近一公里，亦有台
    北縣政府警察局三重分局九十五年二月三日北縣警重刑字第
    0950000129號函文一紙附卷為憑（本院卷第六六頁），故上
    開發話號碼之撥打地點，均與被告住處相近；再參酌被告與
    乙○○夫妻，曾有前述民事保護令之訴訟存在，可見其等感
    情並非融洽，被告不乏騷擾乙○○夫妻之動機。故被告於收
    到前開保護令後，知悉不得對乙○○夫妻為騷擾行為，遂改
    以公用電話而撥打無聲電話之方式，避免暴露其身份，而遂
    行騷擾乙○○夫妻之目的，自屬合理可能之懷疑。而乙○○
    之住處在台北市○○○路○段一六一巷六六號，距離上開撥
    打電話之地點，均有相當之距離，且乙○○家中尚有幼女，
    有前述民事通常保護令卷內資料可查，故其若於半夜連續撥
    打電話，亦會造成幼女居家生活之不安，故乙○○斷無自行
    跑到上開地點，撥打電話回自己住家或謝瓊瑛手機之可能。
    況且，乙○○果若有意誣陷被告，理應直接到距離被告住家
    最近之臺北縣三重市○○街十七號之三，連續撥打公用電話
    即可，而無跑到距離被告住處約一公里之臺北縣三重市○○
    路○段五十號，撥打公用電話之必要。再被告密集多次接續
    撥打無聲電話之行為，衡情對於受話者當會造成惶惶不安之
    困擾，況被告又常在凌晨時分撥打，更會打擾影響被害人之
    正常生活作息，造成使人心生畏怖之情境，故被告上開行為
    ，自屬直接騷擾之行為，亦堪認定。
(3)、末查，被告雖聲請傳喚其妻郭佩青，用以證明乙○○為奪家
    產害死其母；並聲請傳喚其岳母，用以證明被告為孝順之好
    人；惟此等待證事實均與本案犯罪事實無關，自無傳訊之必
    要。至被告聲請傳喚其舅甲○○，用以證明其與乙○○夫妻
    之聯繫，均係透過甲○○為之；惟縱認被告上開陳述屬實，
    亦不代表被告不會撥打無聲電話騷擾乙○○夫妻，況且，本
    院先後兩次傳訊甲○○後，甲○○均具狀表示不清楚被告與
    乙○○等家人之家庭狀況，無法到庭作證等語，有聲明狀兩
    份存卷可參（本院卷第六八、一０三頁），故本院亦認並無
    再行傳拘甲○○之必要。綜上所述，被告所辯均不足採，
    本件事證明確，被告犯行堪以認定。
二、查被告丙○○與謝瓊瑛、乙○○分別為兄妹及妻舅關係，彼
    此間均屬家庭暴力防治法第三條第一款所定之家庭成員。再
    按，任何打擾、警告、嘲弄或辱罵他人之言語、動作或製造
    使人心生畏怖情境之行為，即屬「騷擾」，復為家庭暴力防
    治法第二條第三項所明定，故被告上開行為，自屬直接騷擾
    行為無誤。核被告違反法院禁止其對乙○○夫妻為直接騷擾
    之民事通常保護令之行為，係犯家庭暴力防治法第五十條第
    二款之違反保護令罪。又被告於附表各編號所示之不同日期
    ，先後四日違反民事通常保護令之行為，均係在緊接之時間
    內，以相同之手法觸犯構成要件相同之罪名，顯係基於概括
    犯意反覆為之，為連續犯，應依刑法第五十六條之規定，以
    一違反家庭暴力防治法第五十條第二款罪處斷，並依法加重
    其刑。至被告於同一日內撥打數次電話之行為，係在同日、
    同地緊接而為，且係基於同一犯意次第行之，所侵害之法益
    又均相同，顯係出於單一犯意接續而為，實質上自僅構成一
    罪。爰審酌被告之學歷為大學畢業，智識程度不低，其於收
    受法院核發之民事通常保護令後，已能明確瞭解法院裁定禁
    止之內容，卻未能遵守限制，反以利用公用電話撥打無聲電
    話予乙○○夫妻之方式，意圖避免查緝，而連續多次於深夜
    撥打，造成被害人莫大之心理壓力，且於犯罪後一再飾詞狡
    辯，並稱係乙○○自行撥打電話所為，態度未見任何悔意等
    一切情狀，量處如主文所示之刑，並諭知易科罰金之折算標
    準。
據上論斷，應依刑事訴訟法第二百九十九條第一項前段，家庭暴
力防治法第五十條第二款，刑法第十一條前段、第五十六條、第
四十一條第一項前段，罰金罰鍰提高標準條例第二條，判決如主
文。
本案經檢察官孟令士到庭執行職務。
中    華    民    國    95    年    6     月    29    日
                  刑事第三庭    審判長法  官  林恆吉
                                      法  官  胡宗淦
                                      法  官  游士珺
上正本證明與原本無異。
如不服本判決，應於判決送達後10日內向本院提出上訴狀（應抄
附繕本）。告訴人或被害人如對於本判決不服者，應具備理由請
求檢察官上訴，其上訴期間之計算係以檢察官收受判決正本之日
期為準。
                                      書記官  林素霜
中    華    民    國    95    年    7     月    3     日
附錄論罪科刑實體法條文：
家庭暴力防治法第50條
違反法院依第 13 條、第 15 條所為之下列裁定者，為本法所稱
之違反保護令罪，處3年以下有期徒刑、拘役或科或併科新台幣
10萬元以下罰金︰
一  禁止實施家庭暴力行為。
二  禁止直接或間接騷擾、接觸、通話或其他連絡行為。
三  命遷出住居所。
四  遠離住居所、工作場所、學校或其他特定場所。
五  命完成加害人處遇計畫：戒癮治療、精神治療、心理輔導或
    其他治療、輔導。
附表
   ┌──┬──────┬─────────┬─────┬─────┐
   │編號│  日   期   │  通 話 時 間     │ 來話門號 │受話門號  │
   ├──┼──────┼─────────┼─────┼─────┤
   │ 1. │94年4月30日 │(1)凌晨0時22分37秒 │000000000 │00000000  │
   │    │            │(2)凌晨0時22分45秒 │          │          │
   │    │            ├─────────┼─────┼─────┤
   │    │            │(3)凌晨2時13分21秒 │000000000 │同上      │
   │    │            │(4)晚間8時21分8秒  │          │          │
   │    │            │(5)晚間8時21分35秒 │          │          │
   │    │            │(6)晚間8時21分57秒 │          │          │
   ├──┼──────┼─────────┼─────┼─────┤
   │ 2. │94年5月14日 │凌晨1時46分24秒 │000000000 │同上      │
   │    │            │凌晨1時46分42秒 │          │          │
   │    │            │凌晨1時47分31秒 │          │          │
   │    │            │凌晨1時47分56秒 │          │          │
   │    │            │凌晨1時48分5秒  │          │          │
   │    │            │凌晨1時48分14秒 │          │          │
   │    │            │凌晨1時48分26秒 │          │          │
   │    │            │凌晨1時48分39秒 │          │          │
   │    │            │凌晨1時49分10秒 │          │          │
   │    │            │凌晨1時49分23秒 │          │          │
   │    │            │凌晨1時50分25秒 │          │          │
   │    │            │凌晨1時50分45秒 │          │          │
   │    │            │凌晨1時51分18秒 │          │          │
   │    │            │凌晨1時51分41秒 │          │          │
   ├──┼──────┼─────────┼─────┼─────┤
   │ 3. │94年5月18日 │下午2時12分09秒 │000000000 │0000000000│
   │    │            │下午2時12分34秒 │          │          │
   │    │            │下午2時13分08秒 │          │          │
   │    │            │下午2時13分28秒 │          │          │
   │    │            │下午2時13分48秒 │          │          │
   │    │            │下午2時14分08秒 │          │          │
   ├──┼──────┼─────────┼─────┼─────┤
   │ 4. │94年5月19日 │凌晨0時12分58秒 │000000000 │00000000  │
   │    │            │凌晨0時14分04秒 │          │          │
   │    │            │凌晨0時14分17秒 │          │          │
   │    │            │凌晨0時14分30秒 │          │          │
   │    │            │凌晨0時14分43秒 │          │          │
   │    │            │凌晨0時14分56秒 │          │          │
   │    │            │凌晨0時15分09秒 │          │          │
   │    │            │凌晨0時15分35秒 │          │          │
   │    │            │凌晨0時15分55秒 │          │          │
   │    │            │凌晨0時16分08秒 │          │          │
   │    │            │凌晨0時16分21秒 │          │          │
   │    │            │凌晨0時16分38秒 │          │          │
   │    │            │凌晨0時51分48秒 │          │          │
   │    │            │凌晨0時52分01秒 │          │          │
   │    │            │凌晨0時52分14秒 │          │          │
   │    │            │凌晨0時53分25秒 │          │          │
   │    │            │凌晨0時53分57秒 │          │          │
   │    │            │凌晨0時54分19秒 │          │          │
   │    │            │凌晨0時54分42秒 │          │          │
   │    │            │凌晨0時54分55秒 │          │          │
   │    │            │凌晨0時55分17秒 │          │          │
   │    │            │凌晨0時56分00秒 │          │          │
   │    │            │凌晨0時56分14秒 │          │          │
   │    │            │凌晨0時56分28秒 │          │          │
   │    │            │凌晨0時56分50秒 │          │          │
   └──┴──────┴─────────┴─────┴─────┘


司法院資訊處製作；財團法人民間司法改革基金會備份。
